最高法院刑事判決                              八十八年度台上字第七五一四號
    上  訴  人  甲○○
右上訴人因違反槍砲彈藥刀械管制條例等罪案件，不服台灣高等法院台南分院中華民
國八十八年十月十三日第二審判決（八十八年度上訴字第一○一七號，起訴案號：台
灣台南地方法院檢察署八十七年度偵字第一二四二九號），提起上訴，本院判決如左
：
    主  文
上訴駁回。
    理  由
一寄藏槍彈部分：
按刑事訴訟法第三百七十七條規定，上訴於第三審法院，非以判決違背法令為理由，
不得為之，是當事人提起第三審上訴，應以原判決違背法令為理由，係屬法定要件。
如果上訴理由狀並未依據卷內訴訟資料，具體指摘原判決不適用何種法則或如何適用
不當，或所指原判決之違法情事，顯與法律規定得為第三審上訴理由之違法情形不相
適合時，均應認其上訴為違背法律上之程式，予以駁回。本件原判決綜合調查證據之
結果，撤銷第一審不當之判決，改判依想像競合犯關係從一重論處上訴人甲○○共同
未經許可寄藏可發射子彈具有殺傷力之改造玩具手槍罪刑（原判決主文記載為可發射
金屬或子彈具有殺傷力之各式槍砲，應予更正），已詳敘所憑之證據及認定之理由，
並對上訴人否認犯罪之辯詞，如何不足採信，均已依據卷內資料，詳予指駁，從形式
上觀察，並無任何違背法令之處。而證據之取捨及事實之認定，為事實審法院之職權
，茍無違經驗法則或論理法則，即不能任意指為違法。原判決依憑被害人曾琮斌所為
上訴人曾持槍抵住其腰部之指訴，參酌扣案經鑑定為具有殺傷力之改造玩具手槍及制
式子彈均在上訴人家中查獲等情，認上訴人確有與黃保文（業據判處罪刑確定）共同
寄藏槍彈之犯行，而不採上訴人與黃保文所為上訴人不知其家中藏有槍彈之辯解，已
詳敘其取捨證據之心證理由，核與採證法則並無違背，亦無上訴人所指理由不備之違
法情形存在。上訴意旨，並未依據卷內資料，對於原判決如何違背法令，為具體之指
摘，徒憑己意，而為事實之爭辯，並對原判決採證認事之職權行使，任意指摘，難謂
已符合首揭法定上訴要件，其上訴違背法律上之程式，應予駁回。
二恐嚇取財部分：
按刑事訴訟法第三百七十六條所列各罪之案件，經第二審判決者，不得上訴於第三審
法院，法有明文。本件上訴人因恐嚇取財案件，原審係依刑法第三百四十六條第一項
論處罪刑，核屬刑事訴訟法第三百七十六條第六款之案件。依首開說明，既經第二審
判決，自不得上訴於第三審法院，上訴人竟復提起上訴，顯為法所不許。
據上論結，應依刑事訴訟法第三百九十五條前段，判決如主文。
中      華      民      國    八十八    年     十二     月    二十九    日
                              最高法院刑事第七庭
                                  審判長法官  謝  家  鶴
                                        法官  洪  文  章
                                        法官  花  滿  堂
                                        法官  陳  世  淙
                                        法官  洪  佳  濱
      右正本證明與原本無異
                                              書  記  官
中      華      民      國    八十九    年      一      月     十二     日
